【裁判字號】    97,易,2468
【裁判日期】    970926
【裁判案由】    竊盜
【裁判全文】
臺灣臺北地方法院刑事判決      九十七年度易字第二四六八號
公  訴  人  臺灣臺北地方法院檢察署檢察官
被      告  乙○○
上列被告因竊盜案件，經檢察官提起公訴（九十七年度偵字第一
四九○五號），本院判決如下：
    主  文
乙○○踰越安全設備於夜間侵入住宅竊盜，累犯，處有期徒刑捌
月。
    事  實
一、乙○○前於民國九十五年間因犯竊盜罪，經本院以九十五年
    度易字第一三一八號判處有期徒刑一年二月確定，嗣依中華
    民國九十六年罪犯減刑條例減為有期徒刑七月，於九十六年
    七月十六日縮刑期滿執行完畢，猶不知悔改，於九十七年六
    月二十七日下午八時許之夜間，見臺北市○○區○○街四一
    八巷八號四樓家中無人，竟意圖為自己不法之所有，攀爬至
    該住宅後陽臺，卸下該住宅窗戶上之紗窗，並推開未上鎖之
    窗戶後侵入該住宅，自該住宅主臥室邊櫃抽屜內之首飾盒內
    ，徒手竊取甲○○所有之金墜子一個（價值新臺幣六千元）
    ，得手後，適甲○○之子王聖淯返家，乙○○見狀遂慌忙攜
    所竊得之金墜子自該住宅後陽臺躍下逃逸，甲○○乃報警處
    理，嗣於同日晚間十一時許，乙○○在臺北市○○區○○街
    七十三巷十四號前，為警盤檢查獲。
二、案經臺北市政府警察局中山分局報請臺灣臺北地方法院檢察
    署檢察官偵查起訴。
    理  由
壹、證據能力方面：
    證人即被害人甲○○、目擊證人王聖淯於檢察官偵查中所為
    之陳述，業經具結（見臺灣臺北地方法院檢察署九十七年度
    偵字第一四九○五號偵查卷第五十七頁、第五十六頁），且
    當事人對渠等證詞於本院審理時並未爭執，亦未聲請傳訊，
    顯已放棄詰問權之行使，復無顯不可信之情況，依刑事訴訟
    法第一百五十九條之一第二項規定，得為證據。又被害人甲
    ○○所出具之贓物認領保管單，雖屬被告以外之人於審判外
    所為之書面陳述，然當事人於審判程序對於上開證據方法之
    證據能力並未爭執，本院審酌該書面陳述，並無違法不當及
    證明力明顯過低之瑕疵，認前揭證據方法，適為本案之證據
    ，依刑事訴訟法第一百五十九條之五第二項規定，得為證據
    。至本院資以認定被告犯罪事實之採證照片，亦查無違反法
    定程序取得之情形，依刑事訴訟法第一百五十八條之四反面
    規定，應具證據能力，合先敘明。
貳、實體方面：
一、訊據被告乙○○對上揭事實供認不諱（見本院卷第二十四頁
    ），核與證人甲○○指述失竊、證人王聖淯證述目睹被告於
    案發時自現場逃逸等情節相符（見同上偵查卷第五十三頁至
    第五十五頁），並有被害人甲○○出具之贓物認領保管單、
    採證照片在卷可稽（見同上偵查卷第二十九頁、第三十頁至
    第三十二頁）。足證被告任意性之自白與事實相符，應堪採
    信。本案事證明確，被告加重竊盜犯行，堪以認定，應予依
    法論科。
二、按刑法第三百二十一條第一項第二款所謂其他安全設備，係
    指門扇牆垣以外之防閑設備而言（最高法院五十六年度臺上
    字第六○二號判決參照），甲○○住宅之窗戶為住宅防閑之
    安全設備，被告侵越該安全設備進入住宅內行竊，已屬踰越
    安全設備無疑。次按刑法上所謂夜間，為日出前日沒後，此
    徵之刑事訴訟法第一百四十六條第四項規定，至為明顯（最
    高法院二十九年滬上字第六三號判例參照），被告至甲○○
    住宅行竊之時間，係於九十七年六月二十七日下午八時許，
    屬於夜間，此有交通部中央氣象局編印之中華民國九十七年
    日出日沒時刻表附卷足憑（見同上偵查卷第三十九頁）。核
    被告所為，係犯刑法第三百二十一條第一項第一款、第二款
    踰越安全設備於夜間侵入住宅竊盜罪，起訴書雖漏載刑法第
    三百二十一條第一項第二款踰越安全設備竊盜罪之法條，惟
    業據蒞庭檢察官於本院審理時當庭補充，並經本院依刑事訴
    訟法第九十五條之規定，當庭再告知被告所犯罪名，自無礙
    其訴訟上防禦權之行使（見本院卷第二十二頁、第二十三頁
    反面）。被告前於九十五年間因犯竊盜罪，經本院以九十五
    年度易字第一三一八號判處有期徒刑一年二月確定，嗣依中
    華民國九十六年罪犯減刑條例減為有期徒刑七月，於九十六
    年七月十六日縮刑期滿執行完畢，有臺灣高等法院被告前案
    紀錄表在卷可佐（見本院卷第四頁至第十三頁），其前受徒
    刑之執行完畢，於五年以內故意再犯本案有期徒刑以上之罪
    ，為累犯，應依刑法第四十七條第一項規定加重其刑。爰審
    酌被告正值壯年，不思以正當工作獲取財物，竟謀不勞而獲
    ，竊取他人財物，所為損害被害人，且危害社會治安匪淺，
    及其犯罪之動機、手段、目的、生活狀況、智識程度、所竊
    取財物之價值、犯罪後坦承犯行之態度等一切情狀，量處如
    主文所示之刑。
據上論斷，應依刑事訴訟法第二百八十四條之一、第二百九十九
條第一項前段，刑法第三百二十一條第一項第一款、第二款、第
四十七條第一項，判決如主文。
本案經檢察官楊冀華到庭執行職務
中    華    民    國  九十七  年    九    月  二十六  日
                          臺灣臺北地方法刑事第七庭
                              法      官  孫萍萍
上正本證明與原本無異。
如不服本判決，應於判決送達後十日內，向本院提出上訴狀。
                              書  記  官  林義盛
中    華    民    國  九十七  年    九    月  二十六  日
附錄本案論罪科刑法條全文：
刑法第三百二十一條
犯竊盜罪而有左列情形之一者，處六月以上五年以下有期徒刑：
一、於夜間侵入住宅或有人居住之建築物、船艦或隱匿其內而犯
    之者。
二、毀越門扇、牆垣或其他安全設備而犯之者。
三、攜帶兇器而犯之者。
四、結夥三人以上而犯之者。
五、乘火災、水災或其他災害之際而犯之者。
六、在車站或埠頭而犯之者。
前項之未遂犯罰之。


司法院資訊處製作；財團法人民間司法改革基金會備份。
